# 建设房屋而专门购置的设备如何处理？

提问人：柳寒秋 时间：2021-01-29 19:33:09
因企业建设道路占地而自建小区还房，专门为小区建设购入变压器一台，请问如何处理？是否也按工程物资原则处理？

回答人：chenyiwei
要看建设的房屋是否形成本企业的资产（个人理解此类“自建小区还房”的成本应作为拆迁费计入该道路建设成本）。如果该变压器除了用于该小区建设以外无其他用途的，可一并计入该小区的建造成本。